【裁判字號】    91,訴,1465
【裁判日期】    920605
【裁判案由】    損害賠償
【裁判全文】
臺灣板橋地方法院民事判決  九十一年度訴字第一四六五號
    原      告  甲○○
                乙○○
    兼  共  同
    訴訟代理人  丙○○  住同右.
    被      告  丁○○  住台北縣三重市○○○路○段三０二號七樓
右當事人間請求損害賠償事件，本院判決如左：
    主      文
原告之訴駁回。
訴訟費用由原告負擔。
    事      實
甲、原告方面：
  一、聲明：被告應給付原告甲○○、乙○○、丙○○各新台幣（下同）二十萬元，
      及均自起訴狀繕本送達翌日起至清償日止，按年息百分之五計算之利息。
  二、陳述：
（一）原告廖美來之夫即原告甲○○、乙○○之父唐明傑，原於台北縣汐止市○○路
      ○段四八八號開設豪華照相館，被告則於隔壁開設「比佛利名床」商店，因唐
      明傑生前常往隔壁與被告之女店員聊天，被告早已甚為不悅，嗣於八十九年七
      月七日下午二時許，唐明傑又往隔壁聊天，惟剛去不久，竟聽聞被告向原告稱
      唐明傑摔倒在地，由伊拖回來云云，雖經立即送醫急救，唐明傑仍因後腦重摔
      著地，顱內出血而不治死亡，查唐明傑所以後仰重摔倒地，係因進入被告店內
      時，被告不願唐明傑入內，乃以雙手將唐明傑用力往外猛推，致唐明傑重心不
      穩，直挺挺地後仰摔倒，連雙手都來不及依反射作用之慣性按住地面支撐，故
      造成後腦直接著地，顱內出血死亡，被告自應負過失致死責任，爰依民法第一
      百九十四條規定，訴請被告給付原告三人精神慰藉金各二十萬元，合計六十萬
      元。
（二）被告於案發後，供述內容前後不一，且不願接受測謊，顯見其詞窮心虛。
  三、證據：提出刑事告訴理由狀一件及照片四幀為證，並聲請本院調閱台灣士林地
      方法院檢察署九十一年度偵續字第二號被告過失致死案件偵查卷宗。
乙、被告方面：
  一、聲明：如主文第一項所示。
  二、陳述：當時唐明傑酒後進入被告店內，被告為免影響營業，乃將唐明傑帶出店
      外並把門關上，在被告剛回店內不久，就突然聽到「碰」一聲，回頭看見唐明
      傑坐在店門口不離開，被告始從背後拖著唐明傑回照相館，並依原告丙○○指
      示將唐明傑拖進櫃台內後離去，被告確未推倒唐明傑致死，原告所為指訴要非
      事實。
  三、證據：提出台灣士林地方法院檢察署九十年度偵字第六五七二號、九十一年度
      偵續字第二號不起訴處分書及台灣高等法院檢察署九十二年度上聲議字第三０
      ０號處分書各一件為證。
    理      由
一、本件原告起訴主張：原告廖美來之夫即原告甲○○、乙○○之父唐明傑，原於台
    北縣汐止市○○路○段四八八號開設豪華照相館，被告則於隔壁開設「比佛利名
    床」商店，因唐明傑生前常往隔壁與被告之女店員聊天，被告早已甚為不悅，嗣
    於八十九年七月七日下午二時許，唐明傑又往隔壁聊天，惟剛去不久，竟聽聞被
    告向原告稱唐明傑摔倒在地，由伊拖回來云云，雖經立即送醫急救，唐明傑仍因
    後腦重摔著地，顱內出血而不治死亡，查唐明傑所以後仰重摔倒地，係因進入被
    告店內時，被告不願唐明傑入內，乃以雙手將唐明傑用力往外猛推，致唐明傑重
    心不穩，直挺挺地後仰摔倒，連雙手都來不及依反射作用之慣性按住地面支撐，
    故造成後腦直接著地，顱內出血死亡，被告自應負過失致死責任，爰依民法第一
    百九十四條規定，訴請被告給付原告三人精神慰藉金各二十萬元，合計六十萬元
    等情。被告則以：當時唐明傑酒後進入被告店內，被告為免影響營業，乃將唐明
    傑帶出店外並把門關上，在被告剛回店內不久，就突然聽到「碰」一聲，回頭看
    見唐明傑坐在店門口不離開，被告始從背後拖著唐明傑回照相館，並依原告丙○○指示將唐明傑拖進櫃台內後離去，被告確未推倒唐明傑致死，原告所為指訴要
    非事實等語置辯。
二、按「當事人主張有利於己之事實者，就其事實有舉證之責任」，民事訴訟法第二
    百七十七條前段定有明文。次按「請求履行債務之訴，除被告自認原告所主張債
    權發生原因之事實外，應先由原告就其主張此項事實，負舉證之責任，必須證明
    其為真實後，被告於其抗辯事實，始應負證明之責任，此為舉證責任分擔之原則
    」，最高法院亦著有四十三年度台上字第三七七號判例可參。
三、查原告主張被告以雙手，將原告廖美來之夫即原告甲○○、乙○○之父唐明傑，
    用力往外猛推，致唐明傑重心不穩後仰摔倒，致後腦直接著地，顱內出血死亡之
    事實，為被告所否認，原告固提出刑事告訴理由狀一件及照片四幀，並聲請本院
    調閱台灣士林地方法院檢察署九十一年度偵續字第二號被告過失致死案件偵查卷
    宗為證，惟該刑事告訴理由狀係原告丙○○所撰，照片四幀為事後現場模擬時所
    拍，皆不足證明上開事實為真實，且本院依原告聲請調閱前述偵查卷宗結果，原
    告丙○○告訴被告過失致死案件，業經檢察官偵查終結，以查無積極證據足認被
    告有推倒唐明傑致死，而處分不起訴在案，原告丙○○聲請再議，亦經台灣高等
    法院檢察署處分駁回確定，是該偵查案件卷證，仍無法為有利原告之認定，此外
    原告復不能再積極舉證以實其說，所為主張即尚難信為真實。至原告指摘被告於
    偵查中前後供述不一，又不願接受測謊，顯見其詞窮心虛等節，非惟前開處分書
    均已詳為論述、逐一指駁外，且揆諸右揭判例意旨，原告既不能證明所主張之事
    實為真實，被告即無就抗辯事實舉證之必要，是本件被告縱有詞窮心虛情事，仍
    無從認定原告主張之事實為真實，併此敘明。
四、綜上所述，本件原告主張被告推倒唐明傑致死之事實，為被告所否認，且原告復
    並未能舉證證明之，自難信為真實。從而，原告依侵權行為損害賠償法律關係，
    訴請被告應給付原告甲○○、乙○○、丙○○各二十萬元，及均自起訴狀繕本送
    達翌日起至清償日止，按年息百分之五計算之利息，尚屬無據，應予駁回。
據上論結，本件原告之訴為無理由，依民事訴訟法第七十八條、第八十五條第一項前
段，判決如主文。
中      華      民      國    九十二    年      六      月      五      日
                                    臺灣板橋地方法院民事第二庭
~B法  官  連士綱
右為正本係照原本作成。
如對本判決上訴，須於判決送達後廿日內向本院提出上訴狀。
中      華      民      國    九十二    年      六      月      五      日
~B書記官  李宏明


司法院資訊處製作；財團法人民間司法改革基金會備份。
